# 求助陈版 - 原材料价格补偿的会计处理

提问人：wx_5a60a720bf5b 时间：2022-12-21 12:04:15
陈版好，
甲公司（汽车零部件一级供应商）与乙公司（主机厂）签署合同，为其供应汽车零部件。芯片作为其中重要的原材料，货期往往较长，一般采用期货的方式采购。但是由于全球芯片供应紧张，期货难以满足供应要求，家公司不得不从现货市场上采购，为了弥补芯片现货采购带来的损失，现货与期货之间的差价由乙公司补偿。
问题：我理解这部分价格补偿是可以确认收入的？如果可以确认收入，价格补偿是作为合同变更还是可变对价？

回答人：chenyiwei
1 、取决于该零部件价格中包含的芯片价格整体应采用总额法还是净额法核算。应将售价中包含的芯片价值作为一个整体一并考虑，而不能仅仅考虑其价格变动部分。
2 、是作为可变对价还是合同变更，取决于最初签订的合同中是否包含随着芯片市场价格的变动而相应调整零部件售价的条款，还是在出现了芯片价格大涨的特殊情况后另行协商确定的。